臺灣高雄地方法院刑事判決　　　　　　　　　　　　九十一年度交易字第一三八號
　　公　訴　人　臺灣高雄地方法院檢察署檢察官
　　被　　　告　甲○○○
右列被告因公共危險等案件，經檢察官提起公訴（九十年度偵字第二三六七一號），
及移送併案審理（九十一年度偵字第三五四號），本院判決如左：
    主    文
甲○○○連續服用酒類不能安全駕駛動力交通工具而駕駛，處有期徒刑伍月，如易科
罰金，以參佰元折算壹日；又過失傷害人，處有期徒刑肆月，如易科罰金，以參佰元
折算壹日。應執行有期徒刑捌月，如易科罰金，以參佰元折算壹日。
    事    實
一、甲○○○考領有普通小型車駕駛執照，明知服用酒類足以造成不能安全駕駛動力
    交通工具之危險，仍於民國九十年十二月七日上午十時許，在高雄縣旗山鎮旗山
    市場內飲用含有酒精成分之維士比一瓶、鐵罐裝啤酒二瓶，其平衡感、言詞能力
    、定向力及感覺力均已有所障礙而影響其精神意識陷於迷醉狀態而達不能安全駕
    駛動力交通工具之程度，於同日上午十一時許，竟仍於飲酒後駕駛動力交通工具
    車牌號碼ＨＲ－０六二八號自用小貨車欲返回高雄市左營區半屏山後巷十六號住
    處。嗣於同日下午一時二十分許，行經高雄縣旗楠路與東寧路口時，本應注意駕
    駛人駕駛汽車，應遵守道路交通號誌之指示，而依當時情形並無不能注意之情事
    ，甲○○○復因酒後意識不能集中，竟闖越紅燈，而從右撞擊由乙○○所駕駛，
    沿東寧路南向北綠燈直行之車牌號碼Ｓ七－四三一七號自用小貨車，致乙○○受
    有頭頸部外傷、胸、腹部鈍傷、左腳擦傷及瘀血等傷害，嗣經員警到場處理，並
    對甲○○○為酒精濃度測試，發現其吐氣後所含酒精成分結果，高達每公升０．
    七八毫克。甲○○○復基於前揭酒醉駕車之概括犯意，於同年月十五日晚間八時
    許，在高雄市○○路路邊的麵攤飲用鐵罐裝啤酒五瓶，其平衡感、言詞能力、定
    向力及感覺力均已有所障礙而影響其精神意識陷於迷醉狀態而達不能安全駕駛動
    力交通工具之程度，於同日晚間十一時許，竟仍於飲酒後騎乘動力交通工具車牌
    號碼ＹＺＦ－七六一號輕型機車欲前往蚵仔寮漁港拜訪友人。嗣於翌日（十六日
    ）凌晨零時五分許，行經高雄市○○區○○路與和光街口時為警查獲，並對甲○
    ○○為酒精濃度測試，發現其吐氣後所含酒精成分結果，高達每公升一．０三毫
    克。
二、案經高雄市政府警察局楠梓分局移送臺灣高雄地方法院檢察署檢察官偵查起訴及
    及移送併案審理。
    理    由
一、訊據被告甲○○○對於右揭酒醉駕車及駕駛汽車時未遵守道路交通號誌之指示，
    擅自闖越紅燈肇事，致被害人乙○○受有右開傷害之事實均供承不諱，核與被害
    人於警訊、偵查及本院審理時之指訴情節相符，並有健仁醫院診斷證明書一紙、
    高雄市○○○○○道路交通事故調查報告表影本一紙、現場相片六幀及刑法第一
    百八十五條之三案件測試觀察紀錄表影本二紙在卷可稽。且被告於九十年十二月
    七日下午二時三十一分許及同年月十六日凌晨零時五分許，為警查獲時經測試其
    吐氣所含酒精成分分別達每公升０．七八毫克（ＭＧ／Ｌ）及一．０三毫克（Ｍ
    Ｇ／Ｌ），有酒精濃度測試表二紙在卷可參。而刑法第一百八十五條之三規定服
    用酒類不能安全駕駛動力交通工具而駕駛者，係屬抽象危險犯，不以發生具體危
    險為必要。且參酌目前實務之認定標準，對於吐氣後所含酒精濃度已達每公升０
    ．五五毫克或血液中酒精濃度達０．一一％（ｍｇ╱ｄＬ）以上者，肇事率為一
    般正常人之十倍，應可認已屬「不能安全駕駛」之程度。本件被告經警員測試其
    吐氣後所含酒精濃度結果，其吐氣後所含酒精成分已分別高達每公升０．七八毫
    克（ＭＧ／Ｌ）及一．０三毫克（ＭＧ／Ｌ），足證被告當時確已因服用酒類過
    量致使身體、視覺之反應能力減弱而無法安全駕駛動力交通工具。復按駕駛人駕
    駛汽車，應遵守道路交通號誌之指示，道路交通安全規則第九十條定有明文。被
    告於酒後意識不能集中，竟駕車闖越紅燈，致肇事使被害人受有右開傷害，其有
    過失，洵屬明確。是被害人因本件車禍受傷，與被告之過失行為間並有相當因果
    關係。本件事證已臻明確，被告右揭酒醉駕車及過失傷害之犯行均堪認定。
二、核被告因飲酒致不能安全駕駛動力交通工具而駕車之行為，係犯刑法第一百八十
    五條之三之服用酒類致不能安全駕駛動力交通工具罪；又其過失傷害人之行為，
    係犯刑法第二百八十四條第一項之過失傷害罪。被告先後二次服用酒類不能安全
    駕駛動力交通工具而駕駛之犯行，時間緊接，所犯係構成要件相同之罪名，顯係
    基於概括犯意反覆為之，為連續犯，應依刑法第五十六條之規定，以一罪論，並
    加重其刑。另被告所犯上開二罪，犯意各別，行為互殊，應予分論併罰。又被告
    酒醉駕車，致被害人受傷，應依道路交通管理處罰條例第八十六條第一項之規定
    ，加重其刑。爰審酌被告無視政府法令之宣導及對他人生命、財產安全之尊重，
    竟於飲酒後駕車，不但對使用道路之他人已產生立即侵害之高度危險性，亦自陷
    於危險狀態中，嚴重侵害道路交通往來安全，及駕駛汽車時未遵守道路號誌之指
    示，竟闖越紅燈而肇致本件車禍，使被害人受傷，傷害情節非輕，且犯罪後復未
    能與被害人達成和解，賠償被害人之損害，惟念其犯罪後尚能坦認犯行、態度尚
    佳等一切情狀，分別量處如主文所示之刑及分別諭知易科罰金之折算標準，並定
    其應執行之刑及諭知易科罰金之折算標準。
三、移送併案審理部分（即被告於九十年十二月十六日凌晨零時五分許為警查獲酒醉
    駕車之犯行），雖未據公訴人提起公訴，惟該部分事實與前揭於九十年十二月七
    日下午一時二十分許酒醉駕車經論罪科刑部分之犯行，有連續犯之裁判上一罪關
    係，為起訴效力所及，本院自得併予審理，附此敘明。
據上論斷，應依刑事訴訟法第二百九十九條第一項前段，道路交通管理處罰條例第八
十六條第一項，刑法第五十六條、第一百八十五條之三、第二百八十四條第一項、第
五十一條第五款、第四十一條第一項、第二項，罰金罰鍰提高標準條例第一條前段、
第二條，判決如主文。
本案經檢察官黃彩秀到庭執行職務。
中      華      民      國      九十一    年      四      月    十二    日
                                  臺灣高雄地方法院交通法庭
                                      法  官    蔡  正  雄
右正本證明與原本無異。
如不服本判決，應於判決送達後十日內，向本院提出上訴狀。
                                      書記官    陳  恩  如
中      華      民      國      九十一    年      四      月    十五    日
附錄本判決論罪之法條：
道路交通管理處罰條例第八十六條第一項：
汽車駕駛人，無駕駛執照駕車、酒醉駕車、吸食毒品或迷幻藥駕車、行駛人行道或行
經行人穿越道不依規定讓行人優先通行，因而致人受傷或死亡，依法應負刑事責任者
，加重其刑至二分之一。
中華民國刑法第一百八十五條之三：
服用毒品、麻醉藥品、酒類或其他相類之物，不能安全駕駛動力交通工具而駕駛者，
處一年以下有期徒刑、拘役或三萬元以下罰金。
中華民國刑法第二百八十四條第一項：
因過失傷害人者，處六月以下有期徒刑、拘役或五百元以下罰金，致重傷者，處一年
以下有期徒刑、拘役或五百元以下罰金。
